【裁判字號】    94,訴,422
【裁判日期】    950413
【裁判案由】    毒品危害防制條例
【裁判全文】
臺灣宜蘭地方法院刑事判決               94年度訴字第422號
    公  訴  人  臺灣宜蘭地方法院檢察署檢察官
    被      告  甲○○
                        （現在臺灣宜蘭監獄另案執行中）
上列被告因毒品危害防制條例案件，經檢察官提起公訴（九十四
年度毒偵字第九九一號），暨移送併辦（九十四年度毒偵字第一
一六三號），本院合議庭裁定由受命法官獨任進行簡式審判程序
，爰不經通常程序判決如下：
    主  文
甲○○連續施用第一級毒品，累犯，處有期徒刑拾月。
扣案注射針筒支及提撥管壹支，均沒收之。
    事  實
一、甲○○前因犯恐嚇案件，經本院判處有期徒刑十月，上訴臺
    灣高等法院後駁回上訴確定，民國九十一年一月三十日縮刑
    期滿，翌日（同年月三十一日）執行完畢出監。
二、甲○○前因施用毒品案件，經本院依臺灣宜蘭地方法院檢察
    署檢察官之聲請，裁定送觀察、勒戒後，認無繼續施用傾向
    ，經該署檢察官於九十三年七月二十五日以九十三年度毒偵
    字第三九八號為不起訴處分，同年月二十七日執行完畢出所
    後，又因施用第一級毒品海洛因（下稱海洛因）之案件，經
    本院於九十四年四月二十九日以九十四年度訴字第一二一號
    判處有期徒刑七月，上訴臺灣高等法院後撤回上訴而確定。
    詎仍不知悔改，復基於施用海洛因抵癮之概括犯意，自九十
    四年六月中旬某日起至同年八月二日某時許止，在其位於宜
    蘭縣壯圍鄉○○路○段二七八巷十六號住處施用海洛因多次
    ，更於同年七月底某日，在其上開住處將海洛因與第二級毒
    品安非他命（下稱安非他命）攙混一起同時施用。嗣先後於
    九十四年八月一日十七時五十五分許及同年月二日十七時許
    ，分別在宜蘭縣宜蘭市○○路三十四巷巷口及宜蘭縣壯圍鄉
    ○○路一０一號，遭警盤檢查獲及持本院核發之搜索票當場
    查獲，共計扣得其所有供施打海洛因所用之注射針筒三支及
    提撥管一支。
二、案經宜蘭縣警察局及宜蘭縣警察局宜蘭分局報告臺灣宜蘭地
    方法院檢察署檢察官偵查起訴暨移送併辦。
    理  由
一、上開事實，業據被告甲○○到庭供認不諱，復有慈濟大學醫
    學院濫用藥物檢驗中心所出具，分呈嗎啡及安非他命陽性反
    應之檢驗總表二份存卷，暨其所有供施用海洛因所用之注射
    針筒三支及提撥管一支扣案可佐，堪認被告之自白皆與事實
    相符，咸可採信。又其前因施用毒品案件，經本院依臺灣宜
    蘭地方法院檢察署檢察官之聲請，裁定送觀察、勒戒後，認
    無繼續施用傾向，經該署檢察官於九十三年七月二十五日以
    九十三年度毒偵字第三九八號為不起訴處分，同年月二十七
    日執行完畢出所後，又因施用海洛因之案件，經本院於九十
    四年四月二十九日以九十四年度訴字第一二一號判處有期徒
    刑七月，上訴臺灣高等法院後撤回上訴而確定等情，則見卷
    附前揭不起訴處分書及臺灣高等法院被告全國前案紀錄表即
    明。本件事證已臻明確，被告所為各該犯行咸堪認定，皆應
    依法論科。
二、核被告甲○○之所為，係犯毒品危害防制條例第十條第一項
    、第二項之施用第一級、第二級毒品罪。其施用毒品前持有
    海洛因及安非他命之行為，已分別為施用之高度行為所吸收
    ，均不另論罪。又其於九十四年七月底某日，在其上開住處
    將海洛因與安非他命攙混一起同時施用，乃以一行為同時觸
    犯毒品危害防制條例第十條第一項、第二項之施用第一級毒
    品及第二級毒品等二罪名，應依刑法第五十五條想像競合犯
    之規定，從一重之施用第一級毒品罪處斷。另其先後多次施
    用海洛因抵癮之犯行，時間緊接，方法相同且觸犯構成要件
    相同之罪，顯係基於概括犯意反覆為之，應依刑法第五十六
    條連續犯之規定，論以連續施用第一級毒品之一罪並依法加
    重其刑。公訴人移送併辦部分，因與起訴事實間具有連續犯
    之裁判上一罪關係，當為起訴效力所及，本院亦應併予審究
    ，附此敘明。末查，被告甲○○前因犯恐嚇案件，經本院判
    處有期徒刑十月，上訴臺灣高等法院後駁回上訴確定，九十
    一年一月三十日縮刑期滿，翌日（同年月三十一日）執行完
    畢出監之事實，有臺灣高等法院被告全國前案紀錄表一份附
    卷足考，茲於有期徒刑執行完畢後五年內再犯本件有期徒刑
    以上之罪，應依刑法第四十七條累犯之規定加重其刑，並依
    法遞加重之。審酌被告歷經毒品危害防制條例新制所定觀察
    、勒戒之戒斷程序與刑罰之科處後，猶再施用海洛因與安非
    他命抵癮，顯見已難憑己力戒除毒害，本有對之處以較長刑
    期俾利隔離戒毒，惟念其坦承犯行，態度良好，再參酌其犯
    罪動機、目的、手段、素行及造成社會整體潛在侵害程度等
    一切情狀，爰酌情量處如主文所示之刑。
三、扣案注射針筒三支及提撥管一支，已據被告當庭自承為其所
    有且供施用海洛因所用之物，經記明筆錄在卷可參，爰依刑
    法第三十八條第一項第二款之規定，併予諭知沒收之。
據上論斷，應依刑事訴訟法第二百九十九條第一項前段，第二百
七十三條之一第一項，毒品危害防制條例第十條第一項、第二項
，刑法第十一條前段、第五十六條、第五十五條、第四十七條、
第三十八條第一項第二款，判決如主文。
本案經檢察官賴慶祥到庭執行職務
中    華    民    國    95    年    4     月    13    日
                  刑事第三庭法  官  陳嘉年
以上正本證明與原本無異。
如不服本判決應收受本判決後10日內向本院提出上訴書狀，其未
敘述上訴理由者，並得於提起上訴後10日內向本院補提理由書狀
 (均須按他造當事人之人數附繕本)「切勿逕送上級法院」。
                            書記官  林嘉萍
中    華    民    國    95    年    4     月    13    日
附錄本案論罪科刑法條全文
毒品危害防制條例第十條第一項、第二項
施用第一級毒品者，處六月以上五年以下有期徒刑。
施用第二級毒品者，處三年以下有期徒刑。


司法院資訊處製作；財團法人民間司法改革基金會備份。
